臺灣高等法院刑事判決　　　　　　　　96年度上易字第1765號
上　訴　人　臺灣臺北地方法院檢察署檢察官
被　　　告　乙○○
　　　　　　丙○○
　　　　　　丁○○
上列上訴人因被告竊盜案件，不服臺灣臺北地方法院96年度易字
第1301號，中華民國96年7月5日第一審判決（起訴案號：臺灣臺
北地方法院檢察署96年度偵字第10109號），提起上訴，本院判
決如下：
    主  文
上訴駁回。
    事  實
一、乙○○於民國（下同）九十三年、九十四年間，曾因違反毒
    品危害防制條例及犯竊盜等案件，經法院先後判決確定，並
    經臺灣臺北地方法院以九十四年度聲字第一六七七號裁定應
    執行刑有期徒刑一年五月確定，甫於九十五年六月三十日執
    行完畢。丙○○於九十三年、九十四年間，亦因違反毒品危
    害防制條例等案件，經法院判決確定，並經臺灣臺北地方法
    院以九十四年度聲字第一一七四號裁定應執行刑有期徒刑一
    年五月確定，其於九十五年六月五日因縮刑期滿而執行完畢
    。又丁○○於九十二年間，因犯偽造文書、妨害自由、違反
    毒品危害防制條例等案件，經法院判決確定，復經臺灣臺北
    地方法院以九十三年度聲字第四○一號裁定應執行刑有期徒
    刑十一月確定；因犯偽造文書、違反毒品危害防制條例等案
    件，經法院判決確定，而由臺灣臺北地方法院以九十三年度
    聲字第一五三八號裁定應執行刑有期徒刑一年三月確定；另
    因違反毒品危害防制條例案件，經臺灣臺北地方法院以九十
    三年度簡字第十九號判決有期徒刑六月確定，前揭各罪接續
    執行，丁○○於九十五年四月二十一日縮刑假釋出獄，所餘
    刑期交付保護管束，並於同年八月八日因保護管束期滿未經
    撤銷而執行完畢。
二、詎渠等三人猶不知悔改，竟基於意圖為自己不法所有之犯意
    聯絡，於九十六年四月二十八日，先分騎二部機車（車牌號
    碼：ＲＹ二─五二九、ＡＬＹ─三七七號，均非渠等三人所
    有），從乙○○任職之晃盛電氣工程股份有限公司出發，抵
    達臺北市萬華區華中橋上（由萬大路迴轉上華中橋）後，由
    丁○○提議行竊電纜線，與丙○○、乙○○達成竊盜之謀議
    後，即由乙○○提供放在機車置物箱內如附表所示行竊工具
    ，並於同日十三時三十分許，由乙○○負責持附表所示之螺
    絲起子，接續轉開設在橋上，由臺北市政府工務局公園路燈
    工程管理處路燈工程隊西區分隊所管理，編號二十一至三十
    一柱之電纜線箱，並接續以附表所示之電纜線鉗剪斷電纜線
    後（毀損部分未據告訴），再由丙○○、丁○○兩人分工接
    續徒手抽取電纜線，並利用附表所示絕緣膠帶綑綁電纜線及
    予以搬運，並約由丁○○負責事後之銷贓，謀將竊得之電纜
    線變賣後由三人朋分贓款獲利。惟因經人發覺報警查獲上情
    ，當場並扣得如附表所示之行竊工具及已分段捲起且以膠帶
    綑綁之電纜線共計約五百米（ＰＶＣ五十平方三百米價值新
    臺幣（下同）四萬二千元，ＰＶＣ三十平方二百米價值一萬
    八千元，被竊電纜價值約六萬元）。
三、案經臺北市政府警察局萬華分局報告臺灣臺北地方法院檢察
    署檢察官偵查起訴。
    理  由
一、上揭犯罪事實，業據被告丁○○、乙○○、丙○○三人迭於
    警詢時、偵查中、原審及本院審理時均坦承不諱（分見偵查
    卷第七至三二頁、第一○一至一○二頁、原審卷九十六年六
    月二十一日準備程序筆錄及同日審判筆錄、本院卷九十六年
    八月十四日審判筆錄），核與告訴代理人（即臺北市政府工
    務局公園路燈工程管理處之代理人）甲○○、證人（即晃盛
    電氣工程股份有限公司路燈部門主管）鄭橫琳分別於警訊時
    之指訴、陳述內容（分見偵查卷第二九、三一、三二頁）相
    符。此外，復有臺北市政府警察局萬華分局扣押筆錄三份、
    扣押物品目錄表一紙、照片（包括扣案電纜線、如附表所示
    之行竊工具、機車、現場情形）共十二幀、贓物認領保管單
    一紙（以上見偵查卷第三三至四二頁、第五六頁、第八九至
    九六頁）附卷可稽，綜上，本件事證明確，被告三人前揭竊
    盜犯行，洵堪認定，自應依法論科。
二、按刑法第三百二十一條第一項第三款所謂「兇器」，其種類
    並無限制，凡客觀上足對人之生命、身體、安全構成威脅，
    具有危險性之兇器均屬之，且祇須行竊時攜帶此種具有危險
    性之兇器為已足，並不以攜帶之初有行兇之意圖為必要（最
    高法院七十九年臺上字第五二五三號判例意旨可資參照）。
    查：被告所攜帶至行竊現場，如附表所示之各類鉗子或起子
    ，均係金屬材質製造，質地相當堅硬、具相當質量，且該鉗
    子、起子或有鋸齒狀，或有尖端，甚為鋒利，有附卷之照片
    一幀（見偵查卷第九○頁）可按，此類工具在客觀上既得持
    以攻擊人身，且顯然對人之生命、身體、安全構成威脅，具
    有相當危險性，揆諸前揭判例意旨，堪認係上揭條文所稱之
    「兇器」無訛。次按刑法分則或刑法特別法中規定之結夥二
    人或三人以上之犯罪，應以在場共同實施或在場參與分擔實
    施犯罪之人為限，不包括同謀共同正犯在內（最高法院八十
    七年度臺非字第三五號、八十九年度臺非字第九十二號裁判
    意旨可資參照）。查：被告三人共同謀議行竊，分由被告乙○○下手打開電纜箱、剪電纜線，由被告丙○○、丁○○負
    責徒手抽取、綑綁、搬運所竊得之電纜線，渠等於共同意思
    範圍內，各自在場為行為分工，以達犯罪之目的，當屬結夥
    三人以上竊盜無疑。核被告三人所為，均係犯刑法第三百二
    十一條第一項第三款、第四款之攜帶凶器、結夥三人加重竊
    盜罪。而按竊盜或損壞電桿、電線、變壓器或其他供電設備
    者，依刑法之規定從重處斷，電業法第一零五條定有明文，
    被告竊取電纜線之行為，違反電業法第一百零五條之規定，
    自應依刑法第三百二十一條第一項第三款、第四款規定從重
    處斷，起訴書漏論此刑罰從重規定，應予補充。又被告三人
    係於密切接近之時、地為前述竊盜行為，各行為之獨立性極
    為薄弱，依一般社會健全觀念，在時間差距上，難以強行分
    開，其等顯係基於單一之犯意，接續侵害同一財產法益，核
    屬接續犯，應僅成立一罪。而按結夥三人以上竊盜或搶奪，
    其「本質仍為共同正犯」，因其已表明為結夥三人以上，故
    主文之記載並無加列「共同」之必要（最高法院七十九年度
    臺上字第四二三一號判決要旨可參），是以，被告三人間就
    前揭竊盜犯行，有犯意聯絡、行為分擔，自屬共同正犯。又
    被告三人各有前述如事實一所載之前科及執行紀錄，渠等俱
    於有期徒刑執行完畢後，五年以內故意再犯本件有期徒刑以
    上之罪，均為累犯，而應依刑法第四十七條第一項規定，加
    重其刑。
三、原審以被告三人罪證明確，而適用電業法第一百零五條，刑
    法第十一條、第二十八條、第三百二十一條第一項第三款、
    第四款、第四十七條第一項、第三十八條第一項第二款，並
    審酌被告三人已有多項前科，有本院被告前案紀錄表共三份
    在卷可憑，渠等犯罪之動機、目的係因貪圖販賣電纜線所得
    之不法利益，其犯行將使橋段立即欠缺照明設備，導致通行
    橋上人、車之生命安全發生危險，犯罪所生之危害非輕，並
    斟酌其等之生活狀況、智識程度及其等所竊取之電纜線，業
    經告訴代理人甲○○領回，有贓物認領保管單一紙附卷可稽
    ，又被告丁○○雖係本件提議行竊之人，然被告乙○○卻係
    實際提供行竊工具及先下手剪電纜線之人，而被告丙○○、
    丁○○則為後續之綑綁、搬運電纜線工作，渠等行為分擔之
    程度，自以被告丙○○最輕，惟渠等均知坦承犯行，復於審
    理時深切表示悔悟之意（見原審卷九十六年六月二十一日審
    判筆錄），犯罪後之態度尚佳等一切情狀，復參酌檢察官之
    具體求刑及被告三人當庭表示願受科刑之刑度，分別量處乙○○處有期徒刑一年二月，丁○○處有期徒刑一年，丙○○
    處有期徒刑十月。復說明扣案如附表所示之物，均為被告乙○○所有，由其攜至行竊現場供被告三人行竊犯罪預備及所
    用之物，業據渠等供明在卷（見偵查卷第八、二三、二七頁
    、原審卷九十六年六月二十一日準備程序筆錄及審判筆錄）
    ，爰依刑法第三十八條第一項第二款規定為沒收之諭知。
四、經核原判決上開認事用法，洵無違誤，量刑亦屬妥適。檢察
    官上訴意旨以被告三人符合中華民國九十六年罪犯減刑條例
    之規定，原審未及審酌予以減刑，法律之適用自非正確等語
    。惟查：「犯罪在中華民國九十六年四月二十四日以前者，
    除本條例另有規定外，依下列規定減刑：一、死刑減為無期
    徒刑。二、無期徒刑減為有期徒刑二十年。三、有期徒刑、
    拘役或罰金，減其刑期或金額二分之一。」，中華民國九十
    六年罪犯減刑條例第二條第一項定有明文。查本案被告三人
    為本件加重竊盜之犯罪時間係在九十六年四月二十八日，雖
    原審判處之罪名及所宣告之刑非屬中華民國九十六年罪犯減
    刑條例第三條規定不得予以減刑之範圍，惟被告三人既係於
    九十六年四月二十四日以後始為本件犯行，自不適用中華民
    國九十六年罪犯減刑條例之相關規定，檢察官上訴認被告三
    人應予以減刑，容有誤會，其上訴為無理由，應予駁回。
據上論斷，應依刑事訴訟法第368條，判決如主文。
本案經檢察官吳慧蘭到庭執行職務。
中　　華　　民　　國　　96　　年　　8 　　月　　31　　日
　　　　　　　　　刑事第五庭審判長法　官  吳　敦
  　　　　　　　　　　　　　　　　法  官  陳祐治
        　　　　　　　　　　　　　法  官  吳啟民
以上正本證明與原本無異。
不得上訴。
                                  書記官  江采廷
中　　華　　民　　國　　96　　年　　8 　　月　　31　　日
附錄：本案論罪科刑法條全文
刑法第三百二十一條
犯竊盜罪而有左列情形之一者，處6月以上、5年以下有期徒刑：
一  於夜間侵入住宅或有人居住之建築物、船艦或隱匿其內而犯
    之者。
二  毀越門扇、牆垣或其他安全設備而犯之者。
三  攜帶兇器而犯之者。
四  結夥三人以上而犯之者。
五  乘火災、水災或其他災害之際而犯之者。
六  在車站或埠頭而犯之者。
前項之未遂犯罰之。
電業法第一百零五條（罰則 (一) 供電設備之竊盜或損壞）
竊盜或損壞電桿、電線、變壓器或其他供電設備者，依刑法之規
定從重處斷。
附表
┌──┬──────────┬──────┐
│編號│應沒收之扣案物名稱  │備 註       │
├──┼──────────┼──────┤
│一  │圓頭電纜剪線鉗二支（│均屬被告姜仁│
│    │起訴書將此載為老虎鉗│杉所有，其中│
│    │二支）              │，一字螺絲起│
├──┼──────────┤子一支、圓頭│
│二  │尖頭老虎鉗二支      │電纜剪線鉗一│
├──┼──────────┤支（較大者）│
│三  │一字螺絲起子一支    │、絕緣膠帶一│
├──┼──────────┤只（已開封者│
│四  │絕緣膠帶二只        │）均已於本案│
│    │                    │行竊時予以使│
│    │                    │用，為犯罪所│
│    │                    │用之物，其餘│
│    │                    │之物則均為犯│
│    │                    │罪預備之物。│
└──┴──────────┴──────┘
